臺灣臺南地方法院民事判決
110年度訴字第1623號
原      告  亮泉工業有限公司

法定代理人  謝世昌
訴訟代理人  賴鴻鳴律師
            黃俊達律師
            陳妍蓁律師
            陳思紐律師
            張嘉琪律師
被      告  仙宗興業股份有限公司

法定代理人  王俊雄
上列當事人間請求返還所有物事件，本院於民國110年12月9日言
詞辯論終結，判決如下：
    主      文
被告應將附表一、二、三、四所示之物品返還予原告。
訴訟費用新臺幣47,233元由被告負擔。
    事實及理由
一、被告經合法通知，未於言詞辯論期日到場，核無民事訴訟法
    第386條各款所列情形，爰依原告聲請，由其一造辯論而為
    判決。
二、原告主張：
　(一)原告前將附表一、二所示之物寄託予被告，並因預計將附
      表三所示盤元交由被告加工，而將該等盤元材料放置在被
      告處，但尚未談妥加工內容；另因委託被告對附表四所示
      鐵釘（放置於桶內）代為熱處理，故將該等桶裝鐵釘交付
      予被告。惟因被告債務問題，引來其他債權人進廠房搶東
      西，並致被告廠房全面停工、斷電，被告已無法履行與原
      告間之熱處理契約，兩造已合意解除該契約。而被告雖透
      過第三人提出授權書，同意原告取回附表一至四所示之物
      ，但原告至被告廠區時，卻無法進入取回該等物品，爰依
      民法第767條之所有物返還請求權，請求被告返還附表一
      至三所示之物，及依民法第259條第1款規定，請求被告返
      還如附件四所示之物品。並聲明：如主文第一項所示。
三、被告未於言詞辯論期日到場，亦未提出書狀作何聲明或陳述
    。　　
四、得心證之理由：
  (一)查原告主張之上開事實，業據提出與其所述相符之機器設
      備契約書、船型桶契約書、盤元契約書、代為熱處理契約
      書、停電通知單各1份、授權書2份等件影本為證（見本院
      調字卷第21至39頁），而被告對於原告主張之事實，已於
      相當時期受合法之通知，未於言詞辯論期日到場，亦未提
      出任何書狀或證據資料爭執上揭原告主張之事實，依民事
      訴訟法第208條第3項前段準用同條第1項之規定，應視同
      自認，是依上開調查證據之結果，堪信原告之主張為真實
      。
  (二)按所有人對於無權占有或侵奪其所有物者，得請求返還之
      ，民法第767條第1項前段定有明文。又依民法第597條規
      定，寄託人得隨時取回寄託物。附表一、二、三所示之物
      品為原告所有，縱其與被告間就上開物品存有寄託關係（
      附表三所示之物雖係因兩造預計締結加工契約而交付被告
      ，然因兩造尚未締約，仍應認屬寄託），原告亦得隨時請
      求返還，是原告依據民法第767條第1項前段規定，請求被
      告返還附表一、二、三所示物品，為有理由，應予准許。
  (三)按契約解除時，當事人雙方負回復原狀之義務，除法律另
      有規定或契約另有訂定外，由他方所受領之給付物，應返
      還之，民法第259條第1款定有明文。附表四所示之物品既
      係原告為委託被告代為進行熱處理加工而交付，現兩造間
      之代工契約業經合意解除，則原告依上開規定請求被告返
      還如附表四所示之物品，亦屬有據，同應准許。　　
五、綜上所述，原告依民法第767條第1項前段及第259條第1款之
    規定，請求被告返還附表一、二、三、四所示之物品，為有
    理由，應予准許。　　
六、按訴訟費用，由敗訴之當事人負擔；法院為終局判決時，應
    依職權為訴訟費用之裁判，民事訴訟法第78條、第87條第1
    項分別定有明文。查本件訴訟費用為新臺幣47,233元（即第
    一審裁判費），爰依上開規定確定訴訟費用之負擔如主文第
    三項所示。
七、據上論結，本件原告之訴為有理由，依民事訴訟法第385條
    第1項前段、第78條、第87條，判決如主文。　　
中　　華　　民　　國　 110　　年　　12　　月　　23　　日
                  民事第二庭  法　官　張玉萱
以上正本係照原本作成。
如對本判決上訴，應於判決送達後20日內向本院提出上訴狀，若
委任律師提起上訴者，應一併繳納上訴審裁判費，否則本院得不
命補正逕行駁回上訴。
中　　華　　民　　國　　110 　年　　12　　月　　23　　日
                              書記官  鄭伊汝

附表一    編號 品名 數量 重量 1 堆高機 1台 2.5頓 2 抽風洗滌設備 1套  3 天車 1台  4 火鼎 1台  5 監視器 1套  6 鐵架 4架  7 變電設備 1台  8 乾燥機 1台  

附表二    編號 品名 規格 數量 1 船型桶-噴字亮泉 51公斤桶（藍） 35 2 船型桶-噴字亮泉 51公斤桶（橘） 5 3 船型桶-噴字亮泉 44公斤桶（綠） 4 4 棧板  4 

附表三（盤元共計69件） （產品描述：SWRCH16AM、產品規格：直徑5.5英寸長）     編號 入貨重量（公斤） 出貨重量（公斤） 未出貨重量（公斤） 件數 1 1,498 0 1,498 1 2 1,515 0 1,515 1 3 1,507 0 1,507 1 4 1,497 0 1,497 1 5 1,500 0 1,500 1 6 1,504 0 1,504 1 7 1,504 0 1,504   1 8 1,508 0 1,508   1 9 1,503 0 1,503   1 10 1,505 0 1,505   1 11 1,503 0 1,503   1 12 1,504 0 1,504 1 13 1,504 0 1,504 1 14 1,497 0 1,497 1 15 1,502 0 1,502 1 16 1,498 0 1,498 1 17 1,498 0 1,498 1 18 1,512 0 1,512 1 19 1,499 0 1,499 1 20 1,500 0 1,500 1 21 1,499 0 1,499 1 22 1,509 0 1,509 1 23 1,495 0 1,495 1 24 1,500 0 1,500 1 25 1,502 0 1,502 1 26 1,504 0 1,504 1 27 1,502 0 1,502 1 28 1,497 0 1,497 1 29 1,511 0 1,511 1 30 1,500 0 1,500 1 31 1,510 0 1,510 1 32 1,507 0 1,507 1 33 1,506 0 1,506 1 34 1,502 0 1,502 1 35 1,506 0 1,506 1 36 1,501 0 1,501 1 37 1,504 0 1,504 1 38 1,493 0 1,493 1 39 1,496 0 1,496 1 40 1,490 0 1,490 1 41 1,486 0 1,486 1 42 1,500 0 1,500 1 43 1,498 0 1,498 1 44 1,492 0 1,492 1 45 1,501 0 1,501 1 46 1,496 0 1,496 1 47 1,499 0 1,499 1 48 1,499 0 1,499 1 49 1,496 0 1,496 1 50 1,506 0 1,506 1 51 1,509 0 1,509 1 52 1,506 0 1,506 1 53 1,506 0 1,506 1 54 1,496 0 1,496 1 55 1,514 0 1,514 1 56 1,476 0 1,476 1 57 1,471 0 1,471 1 58 1,502 0 1,502 1 59 1,498 0 1,498 1 60 1,509 0 1,509 1 61 1,505 0 1,505 1 62 1,505 0 1,505 1 63 1,504 0 1,504 1 64 1,486 0 1,486 1 65 1,487 0 1,487 1 66 1,508 0 1,508 1 67 1,494 0 1,494 1 68 1,505 0 1,505 1 69 1,507 0 1,507 1 

附表四（桶裝鐵釘）     編號 尺寸 （公厘） 重量 (公斤)    數量      船桶（大） 圓桶（小） 1 3.7×57 4,088 6 9 2 3.45×15.9 2,825 0 8 3 2.7×17.8 3,225 2 7 4 2.5×16.5 799 1 0 5 2.65×1－5/8(41.3) 1,081 4 0 6 3.45×15.9 947 1 1 7 2.7×17.8 3,010 5 1 8 3.7×57 1,989 4 1 9 3.8×127 4,214 0 44 10 1.9×22.68 44 0 5 11 1.65×40 538 0 5 12 2.5×44.5 1,115 3 0 13 2.5×64.5 389 2 0 14 3.45×15.9 881 1 0 15 2.7×17.8 639 1 0 16 3.7×57 2,186 7 0 17 3.8×127 972 0 10 18 1.9×22.68 674 0 3 19 2.5×16.5(1042) 655 0 3 20 2.5×16.5(1045) 2,414 5 0